【裁判字號】    89,上易,251
【裁判日期】    890216
【裁判案由】    傷害（家庭暴力案件）
【裁判全文】
臺灣高等法院臺中分院刑事判決          民國八十九年度上易字第二五一號
    上  訴  人
    即  被  告  乙○○
右上訴人因傷害（家庭暴力）案件，不服台灣台中地方法院中華民國八十八年十二月
十四日第一審判決（民國八十八年度易字第三三五八號，起訴案號：台灣台中地方法
院檢察署民國八十八年度偵字第一二三三四號），提起上訴，本院判決如左：
    主      文
上訴駁回。
乙○○緩刑年。
    事實及理由
一、本案經本院審理結果，認第一審法院依家庭暴力防制法第二條、第三條第一款，
    刑法第十一條前段（漏載前段）、第五十六條、第二百七十七條第一項、第四十
    一條，罰金罰鍰提高標準條例第一條前段、第二條，判處上訴人即被告乙○○（
    以下簡稱被告）有期徒刑四月，並諭知如易科罰金以三百元折算一日之折算標準
    ，經核其認事用法，均無不當，量刑亦稱妥適，應予維持，並引用第一審判決書
    記載之事實、證據及理由（如附件）。
二、被告上訴意旨，否認有傷害之犯意，惟查原判決如何認定被告連續故意傷害告訴
    人甲○○，已於判決理由欄詳予說明，且被告於本院亦未提出有利之證據，其空
    言否認犯行，顯不足取，其上訴為無理由，應予駁回。
三、惟查被告未曾受有期徒刑以上之宣告，有台灣高等法院被告全國前案紀錄表附本
    院卷可稽，被告與告訴人為夫妻關係，均受高等教育（具碩士學位），被告從事
    教職，並育有一歲餘幼子，有戶籍謄本及聘書可證，於本院審理時，對與妻不和
    ，亦有悔意，應無再犯之虞，為促彼等夫妻和睦，本院認被告所受有期徒刑之宣
    告，以暫不執行為適當，併諭知緩刑三年，以資惕勵。
四、據上論斷，應依刑事訴訟法第三百六十八條、第三百七十三條，刑法第七十四條
    第一款，判決如主文。
本案經檢察官丙○○到庭執行職務。
中      華      民      國    八十九     年       二      月    十六    日
                                  臺灣高等法院臺中分院刑事第一庭
                                        審判長法  官  陳  嘉  雄
                                              法  官  龔  永  昆
                                              法  官  陳  登  源
右正本證明與原本無異。
不得上訴。
                                             書記官  林  桂  鳳
中      華      民      國    八十九     年       二      月    十七    日
                                                                        Ｈ
台灣台中地方法院刑事判決                        八十八年度易字第三三五八號
    公  訴  人  台灣台中地方法院檢察署檢察官
    被      告  乙○○  男二十七歲（民國○○○年○月○○日生）
                        住台中市○區○○街一０八號
                        身分證統一編號：Ｂ一二一一九九號
右列被告因傷害（家庭暴力）案件，經檢察官提起公訴 (八十八年度偵字第一二三三
四號)，本院判決如左︰
    主      文
乙○○連續傷害人之身體，處有期徒刑肆月，如易科罰金，以參佰元折算壹日。
    事      實
一、乙○○與甲○○係夫妻關係，甲○○乃家庭暴力防治法第三條第一款所稱之家庭
    成員。於民國（下同）八十七年十一月十九日夜間九時許，在台中縣龍井鄉○○
    街八十一巷一─四十九號八樓之「東海大學理想國」居所，二人因細故發生爭執
    ，乙○○乃基於傷害之犯意，徒手毆打甲○○，並將甲○○推倒在地，再用腳踹
    甲○○致甲○○受有左肩三公分、左胸三公分、右臂六乘三公分、左臂十五公分
    及右下肢二公分瘀傷之傷害。又於八十八年二月二十日凌晨，乙○○與甲○○相
    偕在宜蘭縣礁溪鄉○○路六十九號「快樂山莊」渡假時，再度因細故起爭執，乙
    ○○竟又基於傷害之概括犯意，將旅館內之熱水瓶推向甲○○，使熱水瓶內之熱
    水濺出，甲○○閃避不及，致雙下肢多處受有二度之燙傷。
二、案經甲○○訴由台灣台中地方法院檢察署偵查起訴。
    理      由
一、訊據被告乙○○固不諱於上開時、地與告訴人甲○○發生爭執，惟矢口否認有傷
    害之犯行，並辯稱：於「東海大學理想國居所」，雙方發生爭執，告訴人摔屋內
    東西，伊為阻止告訴人摔東西，抓住其雙臂，致告訴人雙臂瘀傷；於「快樂山莊
    」內，告訴人拿熱水瓶丟伊，伊用手臂抵擋，熱水瓶掉地破掉，熱水濺出來燙到
    告訴人，但伊並未毆打並燙傷告訴人云云。惟查右開事實，業據告訴人甲○○迭
    於偵、審中指訴綦詳，復有醫院之診斷證明書二紙附卷可稽。次查被告就告訴人
    第一之瘀傷，先稱係為阻止告訴人歐打伊所致，繼稱為阻止告訴人摔東西所致；
    就告訴人第二次之燙傷，先稱係告訴人自己打翻熱水瓶造成，復稱係告訴人拿熱
    水瓶丟伊經伊手臂抵擋造成云云，前後供詞予盾不一，顯係臨訟杜撰之詞，復參
    以告訴人所受瘀傷除手臂外，遍及胸部、肩部及下肢多處，顯然並非如被告所辯
    ，係因欲制止告訴人之毆打抓緊其雙臂所致。是被告空言否認犯行，顯係畏罪卸
    責之詞，委不足取，其犯行洵堪認定。
二、核被告所為，係犯刑法第二百七十七條第一項之傷害罪。又被告對家庭成員之配
    偶故意傷害犯行，自屬家庭暴力防治法第二條第一、二項規定之家庭暴力罪。又
    被告先後二次犯行，時間緊接，犯罪構成要件相同，顯係基於概括犯意為之，為
    連續犯應論以一罪，並加重其刑。爰審酌被告犯罪之動機、目的、手段，犯罪所
    生之危害、犯罪後仍飾詞狡辯，毫無悔意等一切情狀，量處如主文所示之刑，並
    諭知易科罰金之折算標準，以示懲儆。
三、據上論斷，應依刑事訴訟法第二百九十九條第一項前段，家庭暴力防治法第二條
    、第三條第一款，刑法十一條、第五十六條、第二百七十七條第一項、第四十一
    條，罰金罰鍰提高標準條例第一條前段、第二條，判決如主文。
中      華      民      國      八十八      年    十二     月   十四    日
              台灣台中地方法院刑事第二庭
                                          法  官   陳  繼  先
右正本證明與原本無異。
如不服本判決，應於判決送達後十日內向本院提出上訴狀，上訴於臺灣高等法院臺中
分院( 須附繕本 )。
                                          書記官
中      華      民      國      八十八      年    十二     月   十五    日


司法院資訊處製作；財團法人民間司法改革基金會備份。
